---
title: "Vorhersagemodellierung Gehalt"
author: "Zhiting"
date: "`r Sys.Date()`"
output: 
  html_document:
    toc: true
    number_sections: true
  word_document: default
editor_options: 
  chunk_output_type: inline
---


<!-- Sollten Umlaute falsch angezeigt werden: "File -> Reopen with Encoding -> UTF8" -->

# Einleitung

Im Datensatz `Code-Book zur Lernerfolg-Analyse` soll die Zielvariable `punkt` im *Anwendungsdaten*-Datensatz vorhergesagt werden. Dazu können alle übrigen Variablen im Trainings-Datensatz als Prädiktoren herangezogen werden.


# Pakete laden

```{r knitr-setup, message = FALSE}
library(tidyverse) 

library(arm) 
library(openintro) 
library(skimr) 
library(broom) 
library(cowplot) 
library(yardstick) 
library(ggfortify) 
library(ggstatsplot) 
library(nycflights13) 
library(gapminder) 
library(moderndive)
```

# Daten laden

```{r}
library(readr)
train <- read.csv("/Users/duzhiting/Desktop/2021-sose-master/QuantMeth1/Prognose-Wettbewerb/Daten/Trainingsdaten.csv")
test <- read.csv("/Users/duzhiting/Desktop/2021-sose-master/QuantMeth1/Prognose-Wettbewerb/Daten/Anwendungsdaten.csv")
```

```{r}
glimpse(train)
glimpse(test)
```

# Datenvorverarbeitung

```{r}
train <- na.omit(train)
sum(is.na(train))
```

```{r}
library(dplyr)
train <- train %>% mutate_if(is.character,as.factor)
```

```{r}
summary(train) 
```


```{r}
train %>% 
  ggplot(aes(x = punkte)) + 
  geom_histogram()
```
# extreme outlier
```{r}
train %>%
mutate(punkte_z = (punkte - mean(punkte, na.rm = TRUE)) /
sd(punkte, na.rm = TRUE)) %>%
mutate(is_extreme = if_else(abs(punkte_z) > 3, TRUE, FALSE)) %>%
count(is_extreme)
```
No outlier bigger than 3 or smaller than 3 standard deviations

# correlation
```{r}
num.cols <- sapply(train, is.numeric) 
cor.data <- cor(train[,num.cols])
cor.data
```
Punkte has weak correlation with fehltage and haarfrabe


# choose the number of selected vairable FOR THE BIGGEST RSQUARE
```{r}
library(leaps)
regfit.full<-  regsubsets(punkte ~ ., data = train,nvmax =12)
reg.summary <- summary (regfit.full)
names(reg.summary )
reg.summary$rsq
```

# RSQ RSS
```{r}
plot(reg.summary$rsq,xlab="number of variables",ylab="rsqaure", type= "l")
plot(reg.summary$rss,xlab="number of variables",ylab="rss", type= "l")
```
 

# Adjusted Rsquare
```{r}
which.max(reg.summary$adjr2)
plot(reg.summary$adjr2,xlab="number of variables",ylab="Adjusted rsquare", type= "l")

```


# CP
```{r}
which.min(reg.summary$cp)
plot(reg.summary$cp,xlab="number of variables",ylab="CP", type= "l")

```

# BIC
```{r}
which.min(reg.summary$bic)
plot(reg.summary$cp,xlab="number of variables",ylab="BIC", type= "l")

```

# selected variables
```{r}

plot(regfit.full, scale = "r2")
plot(regfit.full, scale = "adjr2")
plot(regfit.full, scale = "Cp")
plot(regfit.full, scale = "bic")
```



# Model 1
```{r}
lm.model <- lm(punkte ~ ., data = train)
summary(lm.model)
```

# Model 2
```{r}
lm.model <- update(lm.model, ~.-alkohol)
summary(lm.model)
```

# Model 3
```{r}
lm.model <- update(lm.model, ~.-fehltage)
summary(lm.model)
```



# Model 4
```{r}
lm.model <- update(lm.model, ~.-haarfarbe)
summary(lm.model)
```

# Model 5
```{r}
lm.model <- update(lm.model, ~.-lernzeit)
summary(lm.model)
```


# Vorhersage

Modell zur Vorhersage auf Testdatensatz anwenden und als neue Spalte im Test-Datensatz speichern:

```{r}
test_mit_vorhersage <-
  test %>% 
  mutate(pred = predict(lm.model, newdata = test))
```

Kontrolle, ob alles gut aussieht:

```{r echo=FALSE}
glimpse(test_mit_vorhersage)
```


Prognosedaten als CSV-Datei schreiben:

```{r}
test_mit_vorhersage %>% 
  select(id, pred) %>% 
  write_csv("Raetsel_Rudi_0123456_Prognose.csv")
```



# Zusammenfassung

Fassen Sie gemeinsam kurz die zentralen Ergebnisse zusammen (0,5--1 Seite). Gehen Sie auch auf die Grenzen Ihrer Analyse ein.





# Literatur

https://www.youtube.com/watch?v=HkpECgfs_Pk
ISLR, CHAPTER 6



