---
title: "Vorhersagemodellierung Punkte"
author: "Zhiting"
date: "`r Sys.Date()`"
output: 
  html_document:
    toc: true
    number_sections: true
  word_document: default
editor_options: 
  chunk_output_type: inline
---


<!-- Sollten Umlaute falsch angezeigt werden: "File -> Reopen with Encoding -> UTF8" -->

# Einleitung

Im Datensatz `Code-Book zur Lernerfolg-Analyse` soll die Zielvariable `punkt` im *Anwendungsdaten*-Datensatz vorhergesagt werden. Dazu können alle übrigen Variablen im Trainings-Datensatz als Prädiktoren herangezogen werden.


# Pakete laden

```{r knitr-setup, message = FALSE}
library(tidyverse) 

library(arm) 
library(skimr) 
library(broom) 
library(cowplot) 
library(yardstick) 
library(ggfortify) 
library(ggstatsplot) 
library(gapminder) 
library(moderndive)
```

# Daten laden

```{r}

library(readr)
Trainingsdaten <- read_csv("Trainingsdaten.csv")
Anwendungsdaten <- read_csv("Anwendungsdaten.csv")
View(Trainingsdaten)
View(Anwendungsdaten)
```

```{r}
glimpse(Trainingsdaten)
glimpse(Anwendungsdaten)
```

# Datenvorverarbeitung, check the missing number
```{r}
skim(Trainingsdaten) 
```

alter, geburtsjahr, llernzeit missing


# Datenvorverarbeitung, replace the missing number in "alter, geburtsjahr "with the average 

```{r}

library(tidyr)
Trainingsdaten_1<-replace_na(Trainingsdaten,replace = list(alter=mean(Trainingsdaten$alter,na.rm=TRUE)))

Trainingsdaten_2 <-replace_na(Trainingsdaten_1,replace = list(geburtsjahr=mean(Trainingsdaten_1$geburtsjahr,na.rm=TRUE)))
Trainingsdaten_2
```

# Datenvorverarbeitung, delet the missing number in "lernzeit "

```{r}
Trainingsdaten_3 <- drop_na(Trainingsdaten_2)
Trainingsdaten_3
```


```{r}
skim(Trainingsdaten_3)

```
fehltages, haarfarbes means much bigger than p50, perhaps outliers?


# Datenvorverarbeitung,verteilung der output "punkte" variablen
```{r}
ggplot(Trainingsdaten_3,aes(x=punkte)) + geom_boxplot()
```


# remove output outlier 
```{r}
boxplot(Trainingsdaten_3$punkte)$out
outliers <- boxplot(Trainingsdaten_3$punkte, plot=FALSE)$out
print(outliers)
Trainingsdaten_3[which(Trainingsdaten_3$punkte %in% outliers),]
Trainingsdaten_3<- Trainingsdaten_3[-which(Trainingsdaten_3$punkte %in% outliers),]

```

# extreme output outlier using z
```{r}
Trainingsdaten_3 %>%
mutate(punkte_z = (punkte - mean(punkte, na.rm = TRUE)) /
sd(punkte, na.rm = TRUE)) %>%
mutate(is_extreme = if_else(abs(punkte_z) > 3, TRUE, FALSE)) %>%
count(is_extreme)
```
0 outliers bigger than 3 or smaller than 3 standard deviation



# Datenvorverarbeitung,verteilung der input variablen

```{r}
library(purrr)
library(tidyr)
library(ggplot2)

Trainingsdaten_3 %>%
  keep(is.numeric) %>% 
  gather() %>% 
  ggplot(aes(value)) +
    facet_wrap(~ key, scales = "free") +
    geom_histogram()
```


#  fehltage,lernzeit are right skew, then use log10-transformation



```{r}
library(dplyr)
Trainingsdaten_4<- mutate(Trainingsdaten_3,
                          
                          
                          fehltage_log10=log10(fehltage),
                      
                          lernzeit_log10=log10(lernzeit),
                        
    ) 




Trainingsdaten_4 %>%
  keep(is.numeric) %>% 
  gather() %>% 
  ggplot(aes(value)) +
    facet_wrap(~ key, scales = "free") +
    geom_histogram()
  
glimpse(Trainingsdaten_4)
```
#replace the -inf with NA??
```{r}


Trainingsdaten_5 <- data.frame(Trainingsdaten_4)
is.na(Trainingsdaten_5) <- sapply(Trainingsdaten_5, is.infinite)
view(Trainingsdaten_5)
```






# Find the best model, choose the number of selected vairable FOR THE BIGGEST RSQUARE
```{r}
library(leaps)
regfit.full<-  regsubsets(punkte ~ ., data = Trainingsdaten_5,nvmax =12)
reg.summary <- summary (regfit.full)
names(reg.summary )
reg.summary$rsq
```

# RSQ RSS
```{r}
plot(reg.summary$rsq,xlab="number of variables",ylab="rsqaure", type= "l")
plot(reg.summary$rss,xlab="number of variables",ylab="rss", type= "l")
```
 

# Adjusted Rsquare
```{r}
which.max(reg.summary$adjr2)
plot(reg.summary$adjr2,xlab="number of variables",ylab="Adjusted rsquare", type= "l")

```


# CP
```{r}
which.min(reg.summary$cp)
plot(reg.summary$cp,xlab="number of variables",ylab="CP", type= "l")

```

# BIC
```{r}
which.min(reg.summary$bic)
plot(reg.summary$cp,xlab="number of variables",ylab="BIC", type= "l")

```

# selected variables
```{r}

plot(regfit.full, scale = "r2")
plot(regfit.full, scale = "adjr2")
plot(regfit.full, scale = "Cp")
plot(regfit.full, scale = "bic")
```

# Model 0 nullmodel
```{r}
m0 <- lm(punkte ~ 1, data = Trainingsdaten_5)
summary(m0)
```

# Model 1
```{r}
m1 <- lm(punkte ~ alter+geburtsjahr+geschlecht+bildung_eltern+alkohol+gesundheit+sozial+unterstuetzung+wiederholungen+lernzeit_log10+fehltage_log10+haarfarbe, data = Trainingsdaten_5)
summary(m1)
```

# Model 2
```{r}
m2 <-  lm(punkte ~ alter+geburtsjahr+geschlecht+bildung_eltern+alkohol+gesundheit+sozial+unterstuetzung+wiederholungen+lernzeit_log10+fehltage_log10, data = Trainingsdaten_5)
summary(m2)
```

# Model 3
```{r}
m3 <-  lm(punkte ~ alter+geburtsjahr+geschlecht+bildung_eltern+alkohol+gesundheit+sozial+unterstuetzung+wiederholungen+lernzeit+fehltage_log10, data = Trainingsdaten_5)

summary(m3)
```
seems model3 is the best

#Vorhersage



transformation in anwendungstaten:
```{r}
Anwendungsdaten_1<- dplyr::mutate(Anwendungsdaten,fehltage_log10=log10(fehltage))
Anwendungsdaten_1
```

#replace the -inf with NA??
```{r}


Anwendungsdaten_2 <- data.frame(Anwendungsdaten_1)
is.na(Anwendungsdaten_2) <- sapply(Anwendungsdaten_1, is.infinite)

```

Modell zur Vorhersage auf Testdatensatz anwenden und als neue Spalte im Test-Datensatz speichern:
```{r}
anwendungstaten_mit_vorhersage <-
  Anwendungsdaten_2 %>% 
  mutate(pred = predict(m3, newdata = Anwendungsdaten_2))
```


```{r echo=FALSE}
str(anwendungstaten_mit_vorhersage)
```


Prognosedaten als CSV-Datei schreiben:

```{r}
write.csv(dplyr::select(anwendungstaten_mit_vorhersage,id,pred), file="zhiting.csv")
```






# Literatur

https://www.youtube.com/watch?v=HkpECgfs_Pk
ISLR, CHAPTER 6